臺灣板橋地方法院刑事判決　　　　　　　99年度易字第3602號
公　訴　人　臺灣板橋地方法院檢察署檢察官
被　　　告　戴成洧
上列被告因竊盜案件，經檢察官提起公訴（99年度偵字第27432
號），嗣被告於本院準備程序進行中就起訴事實為有罪之陳述，
經告知被告簡式審判程序之旨，並聽取當事人之意見後，進行簡
式審判程序，本院判決如下：
    主    文
戴成洧竊盜，處拘役參拾日，如易科罰金，以新臺幣壹仟元折算
壹日。緩刑貳年。
    事    實
一、戴成洧（原名戴廷洋，於民國99年11月2 日更名）於99年9
    月間，在址設新北市樹林區（改制前為臺北縣樹林市○○○
    路288 號地下1 樓臺灣家樂福股份有限公司北大分公司（下
    稱家樂福北大分公司）擔任非食品部門助理。99年9 月17日
    下午，在前開賣場內，因有顧客向戴成洧表示有意購買鍋具
    ，戴成洧遂基於意圖為自己不法所有之犯意，於同日下午5
    時36分許、6 時27分許，接續各竊取鍋具廠商置於賣場展示
    寄賣之價值新臺幣（下同）2,788 元清水陶瓷原味不沾炒鍋
    1 只，旋以每只1,500 元之價格轉售予該向之洽詢之顧客，
    合計得款3,000 元。嗣於同年月18日，前開鍋具廠商之駐場
    人員發覺鍋具短少，經查閱賣場監視錄影畫面而發現上情並
    報警查獲。
二、案經新北市（改制前為臺北縣）政府警察局樹林分局移送臺
    灣板橋地方法院檢察署檢察官偵查起訴。
    理    由
一、本件被告所犯係死刑、無期徒刑、最輕本刑為3 年以上有期
    徒刑以外之罪，其於準備程序中就被訴事實為有罪之陳述，
    經法官告知簡式審判程序之旨，並聽取公訴人、被告之意見
    後，依刑事訴訟法第273 條之1 第1 項規定進行簡式審判程
    序審理，核先敘明。
二、上揭犯罪事實，業據被告戴成洧於警詢、檢察官偵查中及本
    院審理時坦承不諱（見99年度偵字27432 號偵查卷第3 至4
    頁、第21頁、本院100 年1 月28日準備程序筆錄、100 年2
    月22日審判筆錄），並經證人田文強於警詢、檢察官偵查中
    證述明確（見前開偵查卷第5 至6 頁、第20至21頁），且有
    提貨單（見前開偵查卷第11頁）、照片（見前開偵查卷第13
    至15頁）在卷可佐，足認被告前開自白與事實相符，應堪採
    信。再證人田文強於檢察官偵查中證稱：被告係非食品部門
    助理，負責監督販售鍋具之駐場人員，販售鍋具並非被告業
    務範圍等語（見前開偵查卷第20頁），證人楊啟煌於本院審
    理時亦證稱：99年9 月間，被告在家樂福北大分公司任職，
    擔任家用五金部門助理，負責賣場貨物補貨、人員管理及工
    作分配，本件被告所擅自販售之鍋具係廠商寄賣，廠商派有
    駐場人員，由駐場人員負責補貨及販售，顧客亦係與駐場人
    員洽購鍋具等語（見本院100 年2 月22日審判筆錄），可見
    本案鍋具管理、販售係由該鍋具廠商自行派遣人員為之，並
    非被告職務範圍，被告並無受家樂福北大分公司或該鍋具廠
    商委任販售該等鍋具，亦未持有管領該等鍋具，要與背信要
    件不符。然被告趁管領、販售該等鍋具之駐場人員不知之際
    ，拿取鍋具販售予人藉以獲利，應屬竊盜無疑。本件罪證明
    確，被告犯行洵堪認定，應予論科。
三、核被告所為，係犯刑法第320 條第1 項之竊盜罪。被告先後
    於前開時、地2 次竊取鍋具，係於緊接之時間，竊取屬同一
    廠商之財物，應係基於一個決意以相同手法，持續侵害同一
    法益，故被告基於單一之犯意，於密切接近之時、地實施，
    侵害同一法益，各行為之獨立性極為薄弱，依一般社會健全
    觀念，在時間差距上，難以強行分開，在時空上具有密接性
    ，依社會通念認以評價為一罪較適當，以免過度評價，造成
    刑罰過重之不合理現象，應合為包括之一行為予以評價，論
    以接續犯。再公訴意旨認被告係犯刑法第342 條第1 項之背
    信罪，尚有未洽，已如前述，惟被告前開犯行與檢察官起訴
    之基本事實同一，本院自得變更法條後審理之。爰審酌被告
    並無前科，素行尚佳，其因一時失慮而為本件犯行，所竊財
    物價值不高，且行為後未幾即遭發覺，業將所得3,000 元交
    予家樂福北大分公司，所生損害尚屬輕微，犯後坦承犯行，
    態度尚可等一切情狀，量處如主文所示之刑，並諭知易科罰
    金之折算標準。又被告前未曾受有期徒刑以上刑之宣告，有
    臺灣高等法院被告前案紀錄表1 份可參，其因一時失慮，偶
    罹刑典，事後已坦承犯行，深具悔意，且業將犯罪所得交予
    佳樂福北大分公司，信經此偵審教訓後，應知警惕而無再犯
    之虞，本院因認前開對其宣告之刑，以暫不執行為適當，爰
    諭知緩刑2 年，用啟自新。至被告提供予顧客提領本案鍋具
    之提貨單，僅係被告竊得鍋具後處理贓物以獲取金錢所用之
    物，與其竊盜犯行無涉，且業經顧客提領貨物時交予家樂福
    北大分公司留存，亦非被告所有之物，爰不就此為沒收之諭
    知。
據上論斷，應依刑事訴訟法應依刑事訴訟法第273 條之1 第1 項
、第299 條第1 項前段、第300 條，刑法第320 條第1 項、第41
條第1 項前段、第74條第1 項第1 款，刑法施行法第1 條之1 第
1 項、第2 項前段，判決如主文。
本案經檢察官林修平到庭執行職務。
中    華    民    國   100    年    2     月    25    日
                      刑事第十一庭  法  官  何燕蓉
如不服本判決，應於判決送達後10日內敘明上訴理由，向本院提
出上訴狀（應附繕本），上訴於臺灣高等法院。
上列正本證明與原本無異。
                                    書記官  王元佑
中    華    民    國   100    年    3     月    2     日